【裁判字號】    98,抗,109
【裁判日期】    980407
【裁判案由】    定應執行刑
【裁判全文】
臺灣高等法院臺南分院刑事裁定           98年度抗字第109號
抗  告  人
即 受 刑 人 甲○○
                    （現於臺灣臺南監獄臺南分監執行中）
上列抗告人因定應執行刑案件，不服臺灣臺南地方法院中華民國
97年12月1日裁定（97年度聲字第2197號 ）提起抗告，本院裁定
如下：
    主  文
原裁定撤銷。
甲○○所犯如附表所示各罪所處之刑，應執行有期徒刑壹年拾月
。
    理  由
一、本件抗告意旨略以：
  (一)抗告人即受刑人甲○○因違反毒品危害防制條例，經臺灣臺
    南地方法院97年度訴字第963號判決判處應執行有期徒刑1年
    8月， 有臺灣臺南地方法院檢察署97年度執字第5904號執行
    指揮書為憑。另受刑人於民國 (下同)96年2月28日因違反毒
    品危害防制條例經臺灣臺南地方法院97年度訴字第1253號判
    決判處有期徒刑6月，減為有期徒刑3月，臺灣臺南地方法院
    檢察署97年度執字第7066號執行指揮書已送達受刑人，如兩
    案合併執行也只有1年11月，惟97年度聲字第2197號裁定卻
    判處應執行刑有期徒刑2年，刑期上明顯誤差，請鈞院審酌
    查明。
二、原裁定略以：受刑人甲○○因毒品危害防制條例等罪，經本
    院先後判處如附表所示之刑，均經分別確定在案。茲檢察官
    聲請定其應執行之刑，本院審核認聲請為正當，應定其應執
    行之刑有期徒刑2年。
三、按數罪併罰，有二裁判以上者，依刑法第51條之規定，定其
    應執行之刑，刑法第53條定有明文 。又刑法第51條第5款規
    定，宣告多數有期徒刑者，於各刑中之最長期以上，各刑合
    併之刑期以下，定其刑期，但不得逾30年。且對於定應執行
    刑之案件，法院所為刑之酌定，本屬自由裁量事項，倘未逾
    法定裁量範圍（即各刑中之最長期以上、各刑合併之刑期以
    下之法定範圍內），即難謂其職權之行使有違誤。另法律上
    屬於自由裁量之事項，有其外部性界限及內部性界限，並非
    概無拘束。依據法律之具體規定，法院應在其範圍選擇為適
    當之裁判者，為外部性界限；而法院為裁判時，應考量法律
    之目的，及法律秩序之理念所在者，為內部性界限。法院為
    裁判時，二者均不得有所踰越（ 最高法院80年台非字第473
    號判例意旨參照）。是於數罪併罰，有二裁判以上，定其應
    執行之刑時，固屬於法院自由裁量之事項，惟仍應受前揭外
    部性界限及內部性界限之拘束，則屬當然。
四、查本件抗告人甲○○所犯如原裁定附表所示各罪，合併定應
    執行刑為有期徒刑2年， 從形式上觀察，雖未逾越刑法第51
    條第5款所定法律之外部性界限 。然本件抗告人所犯附表編
    號1、2、3之罪，前經臺灣臺南地方法院於97年7月29日以97
    年度訴字第963號判決各處有期徒刑8月，並定應執行有期徒
    刑1年8月確定在案，另抗告人所犯附表編號4之罪，亦經臺
    灣臺南地方法院於97年9月26日以97年度訴字第125 3號判決
    處有期徒刑6月，減為有期徒刑3月確定在案，此有臺灣高等
    法院被告前案紀錄表在卷可稽。則抗告人所犯附表編號4與
    前已定應執行刑之罪，合併後之刑期共計最長為有期徒刑1
    年11月，原審法院依職權定其應執行刑為有期徒刑2年，顯
    已違反前開內部性界限之限制、剝奪抗告人既得之利益，而
    不利於抗告人，難認適法。抗告人抗告指摘原裁定不當，為
    有理由，自應由本院將原裁定撤銷。抗告人所犯如附表所載
    等罪，所處如附表所示之刑，本院依法自為裁定如主文第2
    項所示。
五、據上論結，應依刑事訴訟法第413條，刑法第53條、第51條
    第5款，裁定如主文。
中    華    民    國    98    年    4     月    7  日
                  刑事第三庭    審判長法  官  陳義仲
                                      法  官  宋明中
                                      法  官  蔡勝雄
以上正本證明與原本無異。
如不服本裁定，應於收受本裁定後五日內向本院提出抗告狀。
                                      書記官  汪姿秀
中    華    民    國    98    年    4     月    7  日


司法院資訊處製作；財團法人民間司法改革基金會備份。
